臺灣桃園地方法院刑事判決　　　　　　　93年度訴字第1317號
公　訴　人　台灣桃園地方法院檢察署檢察官
被　　　告　甲○○　男　41歲.
指定辯護人　本院公設辯護人吳憲昌（已離職）
上列被告因違反毒品危害防制條例案件，經檢察官提起公訴（九
十三年度毒偵字第一九四Ｏ號）及移送併案審理（九十三年度毒
偵字第三四八四號、三六五五號、九十四年度毒偵字第一Ｏ六六
號、一三五七號），嗣經本院訊問被告後，被告自白犯罪，檢察
官聲請協商判決，經本院合議庭裁定由受命法官改依簡式審判程
序後為協商判決，並判決如下：
    主  文
甲○○連續施用第一級毒品，累犯，處有期徒刑壹年，扣案之第
一級毒品海洛因壹包（驗餘淨重零點零柒公克）、海洛因玖包（
驗餘淨重合計陸點伍柒公克）、海洛因捌包（驗餘淨重合計參點
捌柒公克）、海洛因玖包（驗餘淨重合計壹點玖貳公克）沒收銷
燬之，毒品海洛因之外包裝壹只、玖只、捌只、玖只（重量分為
零點參參公克、壹點柒參公克、貳點貳肆公克、壹點柒玖公克）
均沒收。
    事實及理由
一、犯罪事實：
（一）甲○○曾因煙毒、麻藥等案件，於民國八十二年十二月二
      十八日經本院判處有期徒刑三年六月、六月，應執行有期
      徒刑三年十月，執行中於八十四年十月十一日縮刑假釋出
      監，迄八十六年七月二十二日方期滿。假釋期中復因違反
      電信法案件，於八十六年七月二十四日經本院判處有期徒
      刑三月，並因麻藥案件，於八十七年一月六日經臺灣高等
      法院判處有期徒刑七月，再因違反藥事法案件，於八十七
      年五月一日經本院判處有期徒刑八月。上揭之後三案經臺
      灣高等法院於八十七年八月二十六日以八十七年抗字第四
      七一號裁定定應執行刑有期徒刑一年三月確定，前開假釋
      亦遭撤銷，尚應執行殘刑有期徒刑一年九月又十一日。另
      因施用毒品案件，經裁定送強制戒治確定，於八十七年八
      月十八日入戒治所執行，迨八十八年一月十二日停止戒治
      付保護管束並接續執行前述各項已判處確定之有期徒刑。
      強制戒治部分嗣於八十八年八月十七日停止戒治付保護管
      期滿而執行完畢，另接續執行之有期徒刑部分則於八十九
      年三月七日縮刑假釋出監，迄九十年四月十七日始期滿。
      假釋中再因施用毒品案件，除裁定送強制戒治外，並經本
      院判處有期徒刑十月，上開假釋且遭撤銷，仍應執行殘刑
      一年一月又十日，強制戒治部分於九十年十一月十四日停
      止戒治付保護管束，並接續執行前揭二案之有期徒刑部分
      而於九十二年九月二十五日縮刑執行完畢，強制戒治部分
      則於九十一年二月十七日停止戒治付保護管期滿而執行完
      畢。
（二）甲○○明知海洛因係毒品危害防制條例所稱之第一級毒品
      ，不得非法持有及施用，仍未戒除毒癮，復前揭強制戒治
      執行完畢釋放後於五年內，竟再基於施用第一級毒品海洛
      因之概括犯意，自九十三年四月二十九日起至九十四年一
      月二十日止，在桃園縣龜山鄉陸光二村八六九號、桃園縣
      桃園市○○街十一號十二樓之四，以注射針筒施打之方式
      ，連續施用海洛因多次，平均一天施用二、三次。嗣於(1)
      九十三年四月三十日下午一時三十分許，在桃園市○○○
      街二九號前，為警盤查，扣得第一級毒品海洛因一包（驗
      餘淨重Ｏ. Ｏ七公克，空包裝重Ｏ. 三三公克）；(2)又於
      九十三年八月十六日凌晨二時二十五分許，在桃園市○○
      路一九九號「獅子王舞廳」前，為警盤查，扣得第一級毒
      品海洛因九包（驗餘淨重合計計六. 五七公克，空包裝重
      一. 七三公克）；(3)再於九十三年八月二十日凌晨三時二
      十分許，在桃園市○○街一六七號前，為警盤查，扣得第
      一級毒品海洛因八包（驗餘淨重合三. 八七公克，空包裝
      重二. 二四公克）；(4)復於九十三年十一月十日晚上十時
      五十分許，在桃園市○○路、大興路口處，為警盤查；(5)
      及因本案經本院發佈通緝中，而於九十四年一月二十一日
      下午三時二十分許，在桃園市○○街十一號十二樓之四處
      為警緝獲，並扣得第一級毒品海洛因九包（驗餘淨重合計
      一. 九二公克，空包裝重一. 七九公克）。被告於前揭五
      次被查獲後，經警員採集其尿液，經送驗結果均呈嗎啡陽
      性反應，始悉上情。
二、證據：
（一）被告於本院審理中之自白。
（二）桃園縣衛生局不法藥物尿液檢定書一紙、昭信科技顧問股
      份有限公司出具之濫用藥物陽性檢體檢驗報告二紙、台北
      榮民總醫院臨床毒物科濫用藥物檢驗報告一紙、臺灣尖端
      先進生技醫藥股份有限公司濫用藥物檢驗報告一紙、法務
      部調查局九十三年五月二十一日調科壹字第Ｏ八ＯＯＯ七
      六八五號、九十三年九月十日調科壹字第Ｏ八ＯＯＯ八一
      六七號、九十三年九月二十四日調科壹字第Ｏ八ＯＯＯ八
      一九六號、調科壹字第Ｏ八ＯＯＯ八九七三號鑑定通知書
      各一紙。
（三）如犯罪事實欄所載之扣案物品。
三、本件被告已認罪，經檢察官與被告於準備程序達成協商之合
    意，其合意內容為：被告連續施用第一級毒品海洛因部分願
    受科處有期徒刑一年。經查，上開協商合意並無刑事訴訟法
    第四百五十五條之四第一項所列情形，檢察官聲請改依協商
    程序而為判決，本院爰不經言詞辯論，於協商合意範圍內為
    協商判決，合予敘明。
四、沒收：扣案之第一級毒品海洛因一包（驗餘淨重Ｏ. Ｏ七公
    克）、海洛因八包（驗餘淨重合計三. 八七公克）、海洛因
    九包（驗餘淨重合計六. 五七公克）、海洛因九包（驗餘淨
    重合計一. 九二公克），應依毒品危害防制條例第十八條第
    一項前段之規定，沒收銷燬之。另查扣毒品海洛因之外包裝
    一只（重Ｏ. 三三公克）、八只（總重二. 二四公克）、九
    只（總重一. 七三公克）、九只（總重一. 七九公克），有
    防止毒品裸露、逸出之功用，並便於攜帶，其係供被告施用
    第一級毒品所用之物，且為被告所有供（但非專供）施用海
    洛因之用，業據被告於本院審理時供承在卷，爰依刑法第三
    十八條第一項第二款之規定，宣告沒收。
五、應適用之法條：刑事訴訟法第四百五十五條之四第二項、第
    四百五十五條之八、第二百七十三條之一第一項，毒品危害
    防制條例第十條第一項、第十八條第一項前段，刑法第十一
    條前段、第五十六條、第四十七條、第三十八條第一項第二
    款。
六、本判決除有刑事訴訟法第四百五十五條之四第一項第一款、
    第二款、第四款、第六款、第七款所定情形之一，或違反同
    條第二項規定者外，不得上訴。
七、如不服本件判決，得自收受判決送達之日起十日內，向本院
    提出上訴書狀，上訴於第二審法院。
中　　華　　民　　國　　94　　年　　7 　　月　　19　　日
                        臺灣桃園地方法院刑事第一庭
                                法  官  黃梅淑
以上正本證明與原本無異。
　　　　　　　　　　　　　　　  書記官　魏里安
中　　華　　民　　國　　94　　年　　7 　　月　　19　　日
附錄本案論罪科刑法條：
毒品危害防制條例第10條第1 項規定：
施用第一級毒品者，處6 月以上、5 年以下有期徒刑。
毒品危害防制條例第18條第1 項規定：
查獲之第一、二級毒品及專供製造或施用第一、二級毒品之器具
，不問屬於犯人與否，均沒收銷燬之；查獲之第三、四級毒品及
製造或施用毒品之器具，無正當理由而擅自持有者，均沒入銷燬
之。但合於醫藥、研究或訓練之用者，得不予銷燬。
